【裁判字號】    98,審聲,327
【裁判日期】    981019
【裁判案由】    停止執行
【裁判全文】
臺灣高雄地方法院民事裁定             98年度審聲字第327號
聲  請  人  乙○○
                        號
聲  請  人  甲○○
                        號
相  對  人  馬來西亞商富析資產管理股份有限公司台灣分公司
法定代理人  丙○○
當事人間聲請停止執行事件，本院裁定如下：
  主  文
聲請人供擔保新臺幣貳佰零壹萬壹仟陸佰柒拾元後，本院九十八
年度司執字第九０二四四號執行事件之強制執行程序，於本院九
十八年度審重訴字第四０八號第三人異議之訴事件判決確定前應
暫予停止。
  理  由
一、按有提起異議之訴時，法院因必要情形或依聲請定相當並確
    實之擔保，得為停止強制執行之裁定，強制執行法第18條第
    2 項定有明文。又按法院依強制執行法第18條第2 項定擔保
    金額而為准許停止強制執行之裁定者，該項擔保係備供債權
    人因停止執行所受損害之賠償，其數額應依標的物停止執行
    後，債權人未能即時受償或利用該標的所受之損害額，或因
    另供擔保強制執行所受之損害額定之，非以標的物之價值或
    其債權額為依據，有最高法院86年度台抗字第442 號裁定意
    旨可供參酌。
二、聲請意旨略以：訴外人林秀鑾於84年間邀聲請人之母林黃玉
    英為連帶保證人向中華商業銀行股份有限公司（下稱中華商
    銀）0借款新臺幣（下同）1,250萬元，因屆期未償，中華銀
    行於87年間聲請核發支付命令確定，嗣於90年11月 4日林黃
    玉英亡故，中華商銀以繼承之關係就聲請人2 人之財產為假
    扣押，後執行未果，經本院核發95年度執字第41785 號債權
    憑證，嗣中華商銀轉讓債權予相對人，相對人復於97年3 月
    21日執系爭債權憑證（下稱系爭債權憑證），對債務人林秀
    鑾之財產及林黃玉英之遺產強制執行，然尚有1 千餘萬元未
    受償，相對人又就聲請人2 人之土地及建物等（下稱系爭不
    動產）固有財產繼續執行，有鈞院98年司執字第90244 號執
    行通知可憑，然聲請人就林黃玉英之保證債務毫不知悉，是
    由聲請人等繼續履行保證債務顯失公平，而聲請人業已檢附
    相關事證向本院提起98年度審重訴字第408 號第三人異議之
    訴，爰聲請准予提供擔保裁定停止本院98年度司執字第9024
    4 號強制執行程序等語。
三、經查，聲請人主張之上揭事實，業經本院調取上開98年度司
    執字第90244號強制執行及本院98年度審重訴字第408號第三
    人異議之訴事件卷宗核閱無訛，足認若聲請人上開主張屬實
    ，其將因系爭不動產遭本院強制執行而受有難以回復之損害
    ，在未經前開第三人異議之訴為實體判決確定前，自有停止
    該部分強制執行之必要。是以，本件聲請人之聲請有理由，
    應予准許。次查，聲請人聲請停止執行系爭不動產等，相對
    人未能即時受償所受損害之計算基準，應以系爭不動產之價
    值與相對人聲請強制執行債權額比較決定。又相對人聲請強
    制執行之債權額（本金及、已核算而未受償之利息違約金）
    為15,027,508元，高於系爭不動產之價額9,284,635元（以
    聲請人遭扣押之不動產為計算基準，因尚未鑑價，故以稅務
    電子閘門財產所得9,284,635 元為計算基準），故本件聲請
    人聲請停止強制執行，相對人無法即時受償之損害額應以9,
    284,635 元為限。再參酌聲請人提起之第三人異議之訴，屬
    得上訴至第三審之事件，依司法院頒布之辦案要點規定，第
    一、二、三審辦案期限合計4 年4 月，以法定週年利率5%計
    算，相對人之所受損害應為2,011,670元（計算式：9,284,
    635 元×5%×52/12 ＝2,011,670 元，本院取其整數為酌定
    之金額），爰酌定本件之擔保金額如主文所示。
四、依強制執行法第18條第2 項，裁定如主文。
中    華    民    國    98    年    10    月    19    日
                  民事第二庭法  官  陳嘉惠
為正本係照原本作成。
如對本裁定抗告須於裁定送達後10日內向本院提出抗告狀，並繳
納裁判費新台幣1,000元。
中    華    民    國    98    年    10    月    19    日
                            書記官  陳美月


司法院資訊處製作；財團法人民間司法改革基金會備份。
